【裁判字號】    97,上訴,29
【裁判日期】    970603
【裁判案由】    妨害性自主
【裁判全文】
臺灣高等法院高雄分院刑事判決          97年度上訴字第29號

上  訴  人  臺灣高雄地方法院檢察署檢察官

被      告  甲○○

選任辯護人  林敏澤律師

上列上訴人因被告妨害性自主案件，不服臺灣高雄地方法院96年

度訴字第1287號中華民國96年11月21日第一審判決（起訴案號：

臺灣高雄地方法院檢察署96年度偵字第2996號），提起上訴，本
院判決如下：

    主  文

原判決撤銷。

甲○○利用駕駛供不特定人運輸之交通工具之機會，以強暴違反

其意願之方法對未滿拾捌歲之少年為性交，處有期徒刑捌年。

    事  實

一、甲○○平日以駕駛營業小客車搭載客人為業，係駕駛供不特
    定人運輸之交通工具之人。代號0000-0000 號之女子為未滿

    18歲之少年女子（78年8 月出生，年籍資料詳卷密封，以下
    簡稱Ａ女）自民國95年11月上旬起至同年12月間止，曾3 次

    以電話叫乘（呼召）方式，搭乘甲○○所駕營業小客車往來

    學校與住處等處。Ａ女於95年12月15日下午4 時30分，再次
 
    以電話聯絡甲○○搭載，詎甲○○利用駕駛供不特定人運輸

    之交通工具之機會，於Ａ女上車後，竟基於強制性交之犯意
  
    ，先藉播放影片之理由，要求Ａ女自後座換到前座以便觀看

    ，隨即在車內播放猥褻影片，嗣將車輛停於路邊，先抓Ａ女

    之手撫摸其性器，Ａ女將手縮回後，再以手撫摸Ａ女之脖子

    、肩膀及親吻嘴唇，並將Ａ女之上衣及內衣往上拉親吻胸部

    ，Ａ女雖極力反抗，甲○○仍違反Ａ女之意願，順勢將身體

    壓在Ａ女身上，並將Ａ女乘座之椅背往後推並調低後，將手

    伸進Ａ女下體撫摸並將手指頭插入Ａ女性器之方式，強制性
 
    交得逞。

二、案經Ａ女訴由高雄市政府警察局移送台灣高雄地方法院檢察

    署檢察官偵查起訴。
  
    理  由

壹、程序方面：

一、被告以外之人，於審判外之言詞或書面陳述，除法律有規定
 
    者外，不得作為證據。刑事訴訟法第159 條第1 項定有明文

    。被告以外之人於審判外之言詞或書面陳述，即所謂傳聞證
 
    據。由於傳聞證據有悖法院直接審理及言詞審理之精神，妨
  
    礙當事人之反對詰問權，影響程序正義之實現，除法律有規

    定者外，原則上不具證據能力。本件證人即告訴人Ａ女之警
 
    詢內容，屬於被告以外之人，於審判外之言詞陳述，且查無

    上開例外得以之作為證據之各種情形，其所為之陳述應無證

    據能力。

二、被告以外之人，於審判外之言詞或書面陳述，除法律有規定

    者外，不得作為證據。刑事訴訟法第159 條第1 項定有明文

    。被告以外之人於審判外之言詞或書面陳述，即所謂傳聞證
  
    據。由於傳聞證據有悖法院直接審理及言詞審理之精神，妨
 
    礙當事人之反對詰問權，影響程序正義之實現，除法律有規
    
    定者外，原則上不具證據能力。本件證人林威宇95年12月15

    日致警政署長電子郵件影本1 紙之內容，屬於被告以外之人
    
    ，於審判外之書面陳述，且查無上開例外得以之作為證據之

    各種情形，其所提出之電子郵件信函，應無證據能力。

三、按被告以外之人於偵查中向檢察官所為陳述，除顯有不可信

    之情況者外，得為證據，刑事訴訟法第159 條之1 第2 項定

    有明文。偵查中對被告以外之人（包括證人、鑑定人、告訴

    人、被害人及共同被告等）所為之偵查筆錄，或被告以外之
 
    人向檢察官所提之書面陳述，性質上均屬傳聞證據。惟現階

    段刑事訴訟法規定檢察官代表國家偵查犯罪、實施公訴，依

    法其有訊問被告、證人及鑑定人之權，證人、鑑定人且須具

    結，而實務運作時，檢察官偵查中向被告以外之人所取得之

    陳述，原則上均能遵守法律規定，不致違法取供，其可信度

    極高，職是，被告以外之人前於偵查中已具結而為證述，除

    反對該項供述得具有證據能力之一方，已釋明「顯有不可信

    之情況」之理由外，不宜以該證人未能於審判中接受他造之

    反對詰問為由，即遽指該證人於偵查中之陳述不具證據能力

    。法院組織法第60條及刑事訴訟法第228 條至第231 條之1

    規定，檢察官職司犯罪偵查權，其於偵查中為蒐集調查被告
 
    之犯罪證據而為偵查權之實施，除法有明文者外，本不拘一

    定之形式，關於訊問證人，法亦無明文必須使被告在場並使
 
    其有詰問之機會，其在尚不知被告為何人之偵查階段，益無

    使被告在場並賦予詰問證人之可能；況刑事訴訟法採證據裁

    判主義，所有供證明犯罪所用證據，均須於審判中踐行調查

    （包含證人之交互詰問）、辯論程序，始得採為斷罪之資料
 
    ，亦不致有侵犯法律對被告人權保障之虞。是刑事訴訟法所

    規定傳聞法則之例外，其中就被告以外之人於偵查中向檢察

    官所為之陳述，因檢察官代表國家偵查犯罪時，原則上當能
 
    遵守法定程序，被告以外之人如有具結能力，並經依法具結
  
    以擔保其係據實陳述者，依第159 條之1 第2 項規定「除顯
 
    有不可信之情況者外」，仍得為證據（最高法院97年度台上

    字第93號）。本件證人即告訴人Ａ女於檢察官偵查中經具結

    所為之陳述（見96偵2996卷第10至12頁），其未曾提及檢察

    官在偵查時有不法取供之情形，反對該項供述得具有證據能

    力之辯護人，亦未釋明上開供述有顯不可信之情況，況且Ａ

    女業經原審法院傳喚到庭具結證述，被告之對質、詰問權亦

    獲得保障，依上說明，其於偵查中之證言自具有證據能力。

    選任辯護人否定其證據能力，自係誤會。

四、刑事訴訟法第159 條之4 第2 款所稱從事業務之人於業務上

    或通常業務過程所須製作之紀錄文書、證明文書，因係於通
 
    常業務過程不間斷、有規律而準確之記載，且大部分紀錄係

    完成於業務終了前後，無預見日後可能會被提供作為證據之
 
    偽造動機，其虛偽之可能性小，除非該等紀錄文書或證明文
  
    書有顯然不可信之情況，否則有承認其為證據之必要。醫院
 
    診斷證明書係病患就診或就醫，醫師就其診斷治療病患結果
 
    ，所出具之證明書。醫師法第17條規定，醫師如無法令規定
  
    之理由，不得拒絕診斷書之交付。醫師係從事醫療業務之人
  
    ，病患如純為查明病因並以接受治療為目的，而到醫療院所
    就醫診治，醫師於例行性之診療過程中，對該病患所為醫療
 
    行為，於業務上出具之診斷書，屬於醫療業務上或通常醫療

    業務過程所製作之證明文書，自該當於上開條款所指之證明

    文書。如為特定之目的（如訴訟之用）而就醫，醫師為其診
 
    療，應病患之要求並出具診斷證明書，因其所記載之內容，

    具有個案性質，應屬被告以外之人於審判外之陳述，且不符
 
    上開條款所稱之特信性文書要件，自不得為證據。至94年2

    月5 日修正公布前之性侵害犯罪防治法第9 條第1 項「醫院

    、診所對於性侵害犯罪之被害人，不得無故拒絕診療及開立
  
    驗傷診斷書」、第2 項「前項驗傷診斷書之格式，由中央衛

    生主管機關會同司法院、法務部共同訂定之」之規定（修正

    後移列為第10條第1 項、第3 項，並略作文字修正），依同

    法第6 條、第6 條之1 （修正後第11條）等相關規定，係為

    防治性侵害犯罪及保護被害人權益，對於被害人驗傷及取證

    所為之特別規定，其依此項規定所製作之驗傷診斷書，應屬

    刑事訴訟法第159 條第1 項「法律有規定」之傳聞證據之例

    外（最高法院95年度台上字第5026號判決要旨參照）。

五、測謊鑑定，係依一般人若下意識刻意隱瞞事實真相時，會產

    生微妙之心理變化，例如：憂慮、緊張、恐懼、不安等現象
 
    ，而因身體內部之心理變化，身體外部之生理狀況亦隨之變
 
    化，例如：呼吸急促、血液循環加速、心跳加快、聲音降低

    、大量流汗等異常現象，惟表現在外之生理變化，往往不易

    由肉眼觀察，乃由測謊員對受測者提問與待證事實相關之問
 
    題，藉由科學儀器（測謊機）紀錄受測者對各個質問所產生

    細微之生理變化，加以分析受測者是否下意識刻意隱瞞事實

    真相，並判定其供述是否真實；測謊機本身並不能直接對受

    測者之供述產生正確與否之訊號，而係測謊員依其專業之學

    識及經驗，就測謊紀錄，予以客觀之分析解讀，至於測謊鑑

    定究竟有無證據能力，刑事訴訟法並無明文規定，惟實務上

    ，送鑑單位依刑事訴訟法第208 條第1 項規定，囑託法務部

    調查局或內政部警政署刑事警察局為測謊檢查，受囑託機關
 
    就檢查結果，以該機關名義函覆原囑託之送鑑單位，該測謊
  
    檢查結果之書面報告，即係受囑託機關之鑑定報告，該機關

    之鑑定報告，形式上若符合測謊基本程式要件，包括：(1)經

    受測人同意配合，並已告知得拒絕受測，以減輕受測者不必

    要之壓力。(2)測謊員須經良好之專業訓練與相當之經驗。(3)

    測謊儀器品質良好且運作正常。(4)受測人身心及意識狀態正
 
    常。(5)測謊環境良好，無不當之外力干擾等要件，即賦予證

    據能力，非謂機關之鑑定報告書當然有證據能力；具上述形

    式之證據能力者，始予以實質之價值判斷，必符合待證事實

    需求者，始有證明力；刑事訴訟法就證據之證明力，採自由

    心證主義，由法院本於確信自由判斷，惟法院之自由判斷，

    亦非漫無限制，仍不得違背經驗法則及論理法則；測謊檢查

    之受測者可能因人格特性或對於測謊質問之問題無法真正瞭

    解，致出現不應有之情緒波動反應，此時若過於相信測謊結

    果，反而有害於正當之事實認定；一般而言，受測者否認犯

    罪之供述呈現不實之情緒波動反應，不得採為有罪判決之唯

    一證據，若受測者否認犯罪之供述並無不實之情緒波動反應

    ，又無其他積極證據證明其被訴之犯罪事實，自得採為有利

    於受測者之認定；復按刑事訴訟法第206 條第1 項規定：「

    鑑定之經過及其結果，應命鑑定人以言詞或書面報告」，又

    法院或檢察官囑託相當之機關鑑定，準用第206 條第1 項之

    規定，同法第208 條第1 項亦有明文規定；是鑑定報告書之

    內容應包括鑑定經過及其結果，法院囑託鑑定機關為測謊檢

    查時，受囑託之鑑定機關不應僅將鑑定結果函復，並應將鑑

    定經過一併載明於測謊之鑑定報告書中，若鑑定報告書僅簡

    略記載檢查結果而未載明檢查經過，既與法定記載要件不符

    ，法院自應命受囑託機關補正，必要時並得通知實施鑑定之

    人以言詞報告或說明，否則，此種欠缺法定要件之鑑定報告

    不具備證據資格，自無證據能力可言（最高法院93年度台上

    字第948 號判決意旨參考）。本院依被告選任辯護人及被害

    人之請求囑託法務部調查局對被告及被害人實施測謊鑑定，

    經該局以控制問題法及混合問題法實施測謊結果，認被告稱

    ：「案發時其未摸被害人胸部。及其未用手指摸被害人的陰

    道」等語，經測試呈情緒波動之反應，研判有說謊，而被害

    人「案發時對方有摸伊胸部。及案發時對方有用手指摸伊的

    陰道」等語，經測試無情緒波動之反應，研判未說謊。此有

    法務部調查局97年4 月17日調科南字第09700137530 號測謊

    報告書附鑑定之詳細過程資料在卷可考。而本件測謊鑑定過

    程，業經被告簽署測謊同意書，亦對其身心狀況做過調查認

    可施以測謊，並已向其解釋測謊問卷內容題組（包含檢測方

    法）之內容，此外、生理記錄圖（含呼吸、膚電、脈搏）並

    均已充分準備，測謊儀器運作情形亦屬正常，施測環境評估

    並無干擾情形，而施測者亦具有專業資格證明，有隨附之測

    謊鑑定過程參考資料明細表一份附卷足憑，依上開判決意旨

    ，本件測謊報告應具有證據能力無訛，自得作為論罪科刑之

    依據。

六、94年2 月5 日修正公布、94年8 月5 日施行之性侵害犯罪防

    治法第12條第2 項規定「司法機關所製作必公示之文書，不

    得揭被害人之姓名、出生年月日、住居所及其他足資辨別被

    害人身分之資訊」，所謂其他足資辨別被害人身分之資訊，

    包括被害人照片或影像、聲音、住址、親屬姓名或其關係、

    就讀學校與班級或工作場所個人基本資料。

貳、實體方面：

一、訊據被告坦承認識Ａ女，並於95年12月15日下午Ａ女放學後

    駕駛營業小客車搭載Ａ女回高雄縣大社鄉之事實，惟否認對

    Ａ女為強制性交之犯行，辯稱：「我因為對高雄縣大社鄉路

    況不熟，有請Ａ女坐到前座報路，途中Ａ女有拿出車上DVD

    的色情片要求我播放，但被我拒絕，又我有在高雄少年法院

    附近停留，但沒有侵犯Ａ女之身體，而是Ａ女主動親我嘴。

    事後Ａ女曾傳簡訊『你應該知道我是誰吧！聽說要對峙是吧

    ！星期五那事你想要怎處理，我已經去備案了，你要用錢處

    理？還是法庭處理？還是用黑道的處理？【嘉】』恐嚇我」

    云云。

二、經查：

  (一)證人即告訴人Ａ女於檢察官偵訊時雖證稱：「曾經坐過被告

    的車3 、4 次，當天因為沒有趕上校車所以打電話向被告叫

    車，上車後被告跟我說有新裝DVD ，叫我坐到前座，結果他

    就放Ａ片，播放過程他把手放到我的肩膀及頸部，聲稱『會

    熱』、『還蠻燙的』等語，我以為跟他認識，故未表示反抗

    ，僅稍微把身體移一下，不料等紅燈時他就把身體靠過來，

    並以手將我的椅子往後移，當時左手有揮到我的胸部，當時

    我以為被告是要讓我方便看電視，所以我沒有反抗，後來繞

    到別的地方停下來，親我的嘴巴及脖子，再將我的上衣撩起

    來，將手伸進我的內衣摸我的胸部，另1 隻手隔著我的內褲

    摸我下體，然後將手伸進內褲摸，被告還說『你還蠻濕的』

    ，我就一直推他推不動，因為當時我不知道在哪裡所以沒有

    想要逃，只希望他趕快送我回家」等語。（見臺灣高雄地方

    法院檢察署96年度偵字第2996號卷第10-12 頁）及於原審法

    院中證稱：「我於95年12月15日下午下課後有打電話叫被告

    的車，上車後被告就問我要不要看DVD ，片子有恐怖片、色

    情片，我說都可以，後來被告就播放色情片，我當場傻掉，

    途中他有將手伸過來摸我的脖子，跟我說你好像很熱，他在

    靠過來幫我將椅背往後的時候，他的手有不小心揮到我的胸

    部，後來他有將手伸入我的下體，稍後天色有點暗的時候，

    被告有下車去全家便利商店，我有請他幫忙買煙，直到回家

    前都沒有向任何人求救，因為當時傻掉了，途中也曾經跟張

    偌筠打電話聊天，途中只向張偌筠說搭被告的車，沒有向張

    偌筠說車上播放Ａ片及被告對我性侵的事，事後也沒有給被

    告煙錢及車資，95年12月18日的簡訊我只有打前面2 句內容

    ，其他的部分是我乾哥發的」等語。（見原審卷第119-136

    頁）。核與被告自承是計程車司機，95年12月15日有應Ａ女

    的電話招呼，到其所就讀的學校，搭載Ａ女返家。行車途中

    有邀Ａ女坐於前座並在車上裝設DVD 設備，播放影片。並曾

    於途中停車休息等情相符。雖否認本件犯行，然依證人Ａ女

    上開檢察官偵訊及原審法院之證述被告強摸其脖子、胸部及

    以手插入其下體等情，尚非全然無據。
 
  (二)被告搭載Ａ女放學回家，正值下班時段，為計程車之黃金時

    間，計程車司機無不快速急馳完成運送，以利招攬生意，增

    加收入。詎被告竟自承「有在高雄少年法院附近停留」，即

    將車輛停於路邊，平白虛擲黃金營業時間。正是類此色狼利

    用此天色漸黑時之良機，證人Ａ女指稱被告於播放Ａ片過程

    把手放到她的肩膀及頸部，聲稱「會熱」、「還蠻燙的」等

    語，且在等紅燈時的過程中被告把身體靠過去，並以手將她

    的椅子往後移，當時被告的手有碰到她的胸部等情，尚非不

    能採信。

  (三)證人Ａ女於原審法院證述「當天搭上被告的車後，坐在前座

    吃東西、沿途並以行動電話打電話給友人即證人張偌筠聊天

    」、復自承「被告曾將我載往一處全家便利商店，被告自己

    下車購買東西，將我留在車上，我並請被告幫忙購買香菸，
 
    而當時被告已經播放Ａ片」等語（見原審卷第125 頁），被

    告並未完全拘束Ａ女行動自由，被告停車購物之際，Ａ女似

    有機會下車脫離被告之掌控，然Ａ女之受侵害，並非時時在

    被告之暴力掌控之下，況年輕少年女學生，未必個個均深諳

    保護自身之道，否則豈有層出不窮之性侵害案件發生。Ａ女

    上車之後，被告既沿途播放Ａ片，無非藉視覺感官挑逗Ａ女

    情慾，此一情境對於情竇初開之少女（Ａ女當時就讀高職一

    年級，年滿17歲，年籍資料詳卷）豈不如癡如醉，失去理智

    ，陷入情慾深淵不知所措。社會規範，係要求被告不為色狼

    ，此一要求並不過份，豈能要求乘客自為聖賢不為所動，並

    自力救濟，而縱容色情犯罪，推諉歸咎弱女乘客不知自保，

    尤非法律與道德所容。

  (四)案發當時雖正值傍晚下班之際，沿途車輛行人來往頻繁，然

    被告係計程車司機，對於高雄地區○鄰鄉鎮路線較之常人嫺

    熟，車輛由其自由行駛，乘客無法駕御，辯護人辯以「被告

    對於到Ａ女住處路途不熟，是由Ａ女引導錯誤，被告並無在

    途中兜圈而拖延時間」云云，無非卸責之詞。被告係乘其駕

    駛計程車載客之機會，在狹窄之車座空間內，對於被害人即

    少年Ａ女先播放色情片，藉以刺激情慾，繼之藉機違反其意

    願，摸Ａ女脖子、肩膀、胸部、吻嘴巴進而放平計程車之右

    前座位，壓制Ａ女平躺，手伸入Ａ女下體褲內，以手指侵入

    Ａ女陰道，而違反其意願實行其性侵害之手法，Ａ女之指控

    並無不符常情之處。

  (五)證人林威宇雖於原審法院證稱：「案發當晚Ａ女打電話給我

    ，一直哭，我一直追問，她才告訴我，她只有說給人家摸（

    遭性侵害），她沒有說摸哪裡（未言及何部位遭性侵害），

    所以我就寫mail給警政署長」等情（見原審卷第137-139 頁

    ）。證人林威宇事發當時並未在場，所知各情無非如其自承

    係經Ａ女事後轉述，佐以證人林威宇與Ａ女當時係男女朋友

    ，故Ａ女對於事發經過，當然比較淡化，俾免其男友之傷心

    或唾棄，尤以遭被告以手指侵入陰道較嚴重之性侵害部分，

    自然隱而不便直說（張揚）；另證人乙○○雖於原審法院證

    稱：「案發當晚被告有打電話給我，告訴我他載到1 個女同

    學，不肯告訴她家住哪裡，一直在繞路且主動親他（被告）

    ，下車時還跟被告說『你死定了』，當天晚上被告有邀我和

    綽號『小米』（即張偌筠）到Ａ女家中，被告希望當面與Ａ

    女對質，但沒有見到Ａ女」等語（見原審卷第141-145 頁）

    ，選任辯護人林敏澤律師再度要求詰問證人乙○○，97年5

    月20日本院審理時經核辯雙方交互詰問，證人乙○○結證稱

    ：「95年12月5 日晚上，曾與張偌筠同搭被告車子到被害人

    家裡瞭解此事，途中聊天，被告都沒有承認此事（性侵），

    被告說是被害人主動靠近被告（意即被害人主動挑逗），被

    告復指摘被害人不講其地址，所以車子一直繞，被害人有下

    車抽菸，被告就叫被害人下車，約過半小時後，被害人才告

    訴被告住址。」、「我每天坐被告的車上學，在車上我們會

    聊天，所以我們很熟。故被告邀我一起去被害人家。」等語

    。；證人張偌筠於原審法院證稱：「案發當晚Ａ女及被告都

    有打電話給我，Ａ女與被告2 人的說詞不一，Ａ女說被告對

    她做強制猥褻動作，被告說是被害人自願的且有親Ａ女、抱

    Ａ女及摸Ａ女私處，所以我邀被告及另1 位男同學（即乙○

    ○）一起去Ａ女家，希望當面說清楚，但沒有見到Ａ女就回

    家了，事後Ａ女自己跟朋友講說她被強暴」等語（見原審卷

    第195-201 頁）；證人0000-0000B即Ａ女之母另證稱：「被

    告有與朋友到我家向我們表示希望我們原諒他，過程中被告

    的朋友有提到也罵過被告是不是片子看太多」等語（見原審

    卷第203 頁）。證人林威宇、乙○○、張偌筠及0000-0000B

    等人俱係事後分別經Ａ女、被告及他人之轉述得知事發過程

    之片段，對於事發當時究竟被告有無違背Ａ女之意願，強摸

    Ａ女脖子、肩膀、嘴巴、胸部並強行以手伸入Ａ女下體等情

    ，既未目擊而無法指證，然被告若無此一不尋常之行為，豈

    有主動告知證人乙○○其桃花艷遇之理。被告與Ａ女復各打

    電話給證人張偌筠述說此一不尋常之行為，Ａ女為一在學之

    少年女子，並非特種營業場所之賣身女子，豈有搭計程車而

    投懷送抱之理，亦無構陷仙人跳之可能，況證人張偌筠證稱

    ：「Ａ女與被告2 人的說詞不一，被告自承有親（吻）Ａ女

    、抱Ａ女及摸Ａ女私處」及證人Ａ女之母證稱：「被告有與

    朋友到我家向我們表示希望我們原諒他，過程中被告的朋友

    有提到也罵過被告是不是片子看太多」等語，更參諸被告於

    本院準備程序直承「案發當晚上被告與友人乙○○、張偌筠

    曾到Ａ女的住處，想瞭解事情始末而不遇Ａ女」。益徵被告

    於案發之後，非無因理虧而登門冀求解決善了之道。
 
  (六)另依高雄市立聯合醫院出具之受理疑似性侵害事件驗傷診斷

    書所載，告訴人Ａ女之處女膜有2 處舊裂傷，此有上開醫院

    96年1 月4 日驗傷診斷書在卷可憑（於密封袋內），此一處

    女膜之舊裂傷，難謂與被告「以手指插入」之作為無關。自

    應為不利被告之認定。

  (七)本院應被告選任辯護人林敏澤律師之請求，將被告及被害人

    Ａ女均送請法務部調查局實施測謊鑑定，經該局以控制問題

    法及混合問題法實施測謊結果，認被告稱：「案發時其未摸

    被害人胸部。及其未用手指摸被害人的陰道」等語，經測試

    呈情緒波動之反應，研判有說謊，而被害人「案發時對方有

    摸伊胸部。及案發時對方有用手指摸伊的陰道」等語，經測

    試無情緒波動之反應，研判未說謊。此有法務部調查局97年

    4 月17日調科南字第09700137530 號測謊報告書暨其全部資

    料在卷可考。此一出於被告自願且符合鑑定要件，過程完整

    無瑕之測謊鑑定，自有證據能力，應足作為不利被告認定之

    佐證。

三、核被告甲○○係57年10月1 日年，為成年人，被害人Ａ女係

    78年8 月出生（年籍資料詳卷密封），為已滿16歲未滿18歲

    之少年女子各有其年籍資料可證，被告為計程車司機，利用

    駕駛供不特定人運輸之交通工具計程車營業攬客之機會，施

    強暴已滿16歲未滿18歲之女子，違反其意願而為性交，係犯

    刑法第222 條第1 項第6 款之加重強制性交罪，被告係成年

    人，對未滿18歲之少年故意犯罪，應依兒童及少年福利法第

    70條第1 項前段加重其刑，此為分則之加重，已變更其罪質

    。

四、原審不察，為被告無罪之判決，自屬違誤，檢察官上訴，指

    摘原判決不當，為有理由，應由本院撤銷改判。爰審酌被告

    係計程車司機，利用駕駛供不特定人運輸之交通工具計程車

    營業載客之機會，施強暴已滿16歲未滿18歲之女子，違反其

    意願而為性交，犯罪之動機、手段、所生危害、犯罪時所受

    之刺激及其品行、生活狀況、智識程度及犯罪後飾辯之態度

    等一切情狀，量處如主文所示之刑。

據上論斷，應依刑事訴訟法第369 條第1 項前段、第364 條、第

299 條第1 項前段、兒童及少年福利法第70條第1 項前段，刑法

第222 條第1 項第6 款，判決如主文。

本案經檢察官劉玲興到庭執行職務。

中    華    民    國    97    年    6     月    3     日

                  刑事第二庭  審判長法  官  林正雄

                                    法  官  黃壽燕

                                    法  官  陳啟造

以上正本證明與原本無異。
如不服本判決應於收受本判決後10日
內向本院提出上訴書狀，其未敘述上訴理由者，並得於提起上訴
後10日內向本院補提理由書狀（均須按他造當事人之人數附繕本）
「切勿逕送上級法院」。

中    華    民    國    97    年    6     月    3     日

                                    書記官  彭筱瑗

附錄
本判決論罪科刑法條：

刑法第222 條第1 項第6 款
犯前條之罪而有下列情形之一者，處
 7 年以上有期徒刑：

六、利用駕駛供公眾或不特定人運輸之交通工具之機會犯之者。

司法院資訊處製作；財團法人民間司法改革基金會備份。
